# 工会经费？请老陈版

提问人：cwpfa 时间：2011-02-24 22:38:12
企业工会经费计提可以超过2%么？

回答人：chenyiwei
因为《工会法》规定的拨交比例为 2 ％，因此企业没有必要多计提。

回答人：chenyiwei
《企业财务通则》第四十四条：工会经费按照国家规定比例提取并拨缴工会。 根据该规定，不应多提取。

回答人：chenyiwei
从会计角度讲，在提供合同和明细结算资料（包括日期、用餐人数、收费标准等）的情况下，可以计入福利费，但在个人所得税方面，应计入工资薪金所得；在企业所得税方面，需要与税务机关沟通好以避免被税务机关认为属于业务招待费。

回答人：chenyiwei
税法上的工会经费税前扣除基数是按照计税工资，即按照国税函[2009]3号规定可在当年度应纳税所得额中扣除的工资。不含劳务派遣人员薪酬（虽然这部分人的薪酬在会计上也通过“应付职工薪酬”科目核算）。

回答人：chenyiwei
回复 9 楼 cwpfa 的帖子《工会法》第 42 条：
第四十二条 工会经费的来源： (一)工会会员缴纳的会费； (二)建立工会组织的企业、事业单位、机关按每月全部职工工资总额的百分之二向工会拨缴的经费； (三)工会所属的企业、事业单位上缴的收入； (四)人民政府的补助； (五)其他收入。 前款第二项规定的企业、事业单位拨缴的经费在税前列支。 工会经费主要用于为职工服务和工会活动。经费使用的具体办法由中华全国总工会制定。
因此《工会法》中的“工资总额”是“全部职工工资总额”，但不包括劳务工的报酬（因为劳务工在法律上不是本企业的职工）。但可税前扣除的工会经费的限额是按照税务上允许税前扣除的工资薪金的 2 ％计算的。

回答人：chenyiwei
回复 11 楼 cwpfa 的帖子“统筹内费用”就是企业及其员工参加由地方政府管理的基本养老保险和补充养老保险等，由社保基金或企业年金支付的养老待遇，企业对此仅负有按既定标准缴存的责任，但对相关员工最终可得到的养老待遇并不负责“托底”。
对于“如果超出内退计划外又突然给内退人员发放现金补贴”，如果是偶发性的，则可以于发生时直接费用化处理；如果事实上是多年稳定支付的，已经形成了统筹外费用的内在组成部分，则在统筹外费用精算时需一并纳入考虑。

回答人：chenyiwei
回复 13 楼 cwpfa 的帖子“非货币性福利”仅仅是会计准则中的概念，财务和税务上无此概念。 目前已出台工资支付规定的地区（如广东、山东等）均要求工资以货币形式支付，因此非货币性福利不应认为属于工资范畴。 242 号文明确非货币性集体福利是纳入福利费管理的。税务上对非货币性福利一般也是纳入福利费的扣除额度管理。